【裁判字號】    89,易,2373
【裁判日期】    890922
【裁判案由】    家庭暴力防治法
【裁判全文】
臺灣板橋地方法院刑事判決                        八十九年度易字第二三七三號
    公  訴  人  臺灣板橋地方法院檢察署檢察官
    被      告  甲○○
右列被告因違反家庭暴力防治法案件，經檢察官提起公訴（八十九年度偵字第八三四
五號），本院判決如左：
    主  文
甲○○違反法院依家庭暴力防治法第十三條第二項所為之遠離住居所民事通常保護令
裁定，處拘役貳拾日，如易科罰金，以佰元折算壹日。
    事  實
一、甲○○與乙○○係翁媳，為家庭暴力防治法第三條第三款所定之家庭成員。甲○
    ○前因於民國八十八年十月三十日晚上九時十分許，在台北縣三峽鎮○○路二二
    二巷二五四弄六一號住處，將其子胡忠坤帶至二樓房間大聲吵鬧，甲○○之夫胡
    森彥為免過於喧鬧吵到家人及鄰居，前去制止，二人因此發生爭執，乙○○聞聲
    前來察看，要求其子胡森彥與甲○○不要再吵，詎甲○○竟持木製之面紙盒敲打
    乙○○臉部，再持Ｌ型書架予以毆擊，又以安全帽、煙灰缸等物品丟砸乙○○，
    致乙○○受有右顴骨部約三乘三乘二公分、右手背二公分撕裂傷等傷害（傷害部
    分於本院另案業經撤回告訴，經本院判決公訴不受理）。甲○○復於八十九年一
    月四日上午七時二十分許，因家中飼養之狗狂吠，甲○○責問乙○○之妻胡高照
    鳳何以不清狗舍，於是發生口角，甲○○辱罵胡高照鳳「不要臉」，並對之吐口
    水。經乙○○向本院聲請民事通常保護令，由本院於八十九年一月三十一日核發
    八十八年度家護字第二七六號民事通常保護令，諭令甲○○不得對乙○○、家庭
    成員胡高照鳳實施身體或精神上不法侵害之行為，不得直接或間接對於乙○○為
    騷擾之聯絡行為，且甲○○應在八十九年二月四日中午十二時前遷出乙○○於台
    北縣三峽鎮○○路二二二巷二五四弄六一號住居所，並將全部鑰匙交付乙○○，
    甲○○應自八十九年二月四日中午十二時起最少遠離乙○○住居所至少十公尺。
    詎甲○○於上開民事通常保護令核發後，竟仍基於違反民事通常保護令之犯意，
    於八十九年四月二十日二十時三十分許，進入以乙○○上開住居所為中心起算之
    十公尺範圍以內，前往乙○○上開住居所門口，叫喚其子胡忠坤外出會面，而違
    反本院所為上開民事通常保護令裁定。
二、案經乙○○訴由台北縣警察局三峽分局報請臺灣板橋地方法院檢察署檢察官偵查
    起訴。
    理  由
一、訊據被告甲○○固坦承於右揭時日進入以乙○○上開住居所為中心起算之十公尺
    範圍內等情，惟矢口否認有上開犯行，辯稱：伊係經過胡高照鳳之同意前往探望
    其子胡忠坤的，當時伊按門鈴，胡高照鳳前來開門，是胡高照鳳同意伊將小孩帶
    出去的云云；惟查，被告前因於八十八年十月三十日晚上九時十分許，在台北縣
    三峽鎮○○路二二二巷二五四弄六一號住處，因前揭事實欄所述之家庭暴力行為
    ，經乙○○向本院聲請民事通常保護令，由本院於八十九年一月三十一日核發八
    十八年度家護字第二七六號民事通常保護令，諭令被告不得對乙○○、家庭成員
    胡高照鳳實施身體或精神上不法侵害之行為，不得直接或間接對於乙○○為騷擾
    之聯絡行為，且被告應在八十九年二月四日中午十二時前遷出乙○○於台北縣三
    峽鎮○○路二二二巷二五四弄六一號住居所，並將全部鑰匙交付乙○○，被告應
    自八十九年二月四日中午十二時起最少遠離乙○○住居所至少十公尺等情，有上
    開民事通常保護令影本一份在卷足參。而被告確於右揭時日，進入以乙○○上開
    住居所為中心起算之十公尺範圍以內，前往乙○○上開住居所門口，叫喚其子胡
    忠坤外出會面，而有違反上開民事通常保護令之情事，業經告訴人乙○○迭於偵
    審中指述明確，核與證人胡高照鳳於檢察官偵查中證稱：「那天她（指被告）按
    電鈴，我下來開內門，看到她就不敢開鐵門，她看到小孩就叫小孩，小孩幫她開
    門，她就抱小孩出去」等語大致相符，並經證人即當日前往現場處理之員警林萬
    德於檢察官偵查中結證：到達現場時，甲○○仍在距離乙○○上開住居所為中心
    起算之十公尺內等語明確。由是足見，證人胡高照鳳係因不知何人按電鈴，因而
    打開住處內門，經發覺被告前來而不敢開鐵門，其顯未事先同意被告進入以乙○
    ○上開住居所為中心之十公尺內，被告僅以胡高照鳳當時有打開住處內門，及未
    阻止伊將小孩抱出去，即謂胡高照鳳同意伊進入該住居所為中心之十公尺內云云
    ，尚屬事後卸飾之詞，自非可採；另被告先於警訊中供稱：於右揭時日進入以乙
    ○○上開住居所為中心起算之十公尺範圍內，而將胡忠坤帶走之人並非伊本人云
    云；再於檢察官偵查中或供稱：伊距離以乙○○上開住居所為中心起算十公尺以
    外之處，叫喚伊子胡忠坤，胡忠坤聽見伊之聲音之後，即於自行跑來，伊並未進
    入以乙○○上開住居所為中心之十公尺內云云；或改稱：係乙○○將伊強行拉至
    以上開乙○○住居所為中心之十公尺內云云，其前後供述反覆不一，亦均係臨訟
    編造之詞，均無足採。此外，並有現場照片七幀在卷可佐。本件事證明確，被告
    犯行應堪認定。
二、核被告甲○○所為，係犯家庭暴力防治法第五十條第四款之違反法院所為之應最
    少遠離被害人乙○○之住居所（台北縣三峽鎮○○路二二二巷二五四弄六一號）
    十公尺之民事通常保護令罪。爰審酌被告係為探視其子胡忠坤之犯罪動機、目的
    、手段、情節及所生危害尚非重大，且所涉傷害部分業已與告訴人乙○○相互撤
    回告訴，及其犯罪後飾詞卸責之態度等一切情狀，量處如主文所示之刑，並諭知
    易科罰金之折算標準，以示懲儆。
據上論斷，應依刑事訴訟法第二百九十九條第一項前段，家庭暴力防治法第五十條第
四款，刑法第十一條前段、第四十一條，罰金罰鍰提高標準條例第二條，判決如主文
。
本案經檢察官毛有增到庭執行職務
中      華      民      國    八十九    年      九      月    二十二    日
                                台灣板橋地方法院刑事第二庭
                                     法  官  林  春  長
右正本証明與原本無異
如不服本判決應於送達後十日內向本院提出上訴狀
                                     書記官  邱  美  龍
中      華      民      國    八十九    年      九      月    二十八    日
附錄本案論罪科刑法條全文：
家庭暴力防治法第五十條：
違反法院依第十三條、第十五條所為之下列裁定者，為本法所稱之違反保護令罪，處
三年以下有期徒刑、拘役或科或併科新台幣十萬元以下罰金︰
一  禁止實施家庭暴力行為。
二  禁止直接或間接騷擾、接觸、通話或其他連絡行為。
三  命遷出住居所。
四  遠離住居所、工作場所、學校或其他特定場所。
五  命完成加害人處遇計畫：戒癮治療、精神治療、心理輔導或其他治療、輔導。


司法院資訊處製作；財團法人民間司法改革基金會備份。
